最高法院刑事判決　　　　　　九十六年度台上字第六六五五號
上　訴　人　甲○○
自訴代理人　吳永茂律師
被　　　告　乙○○
選任辯護人　郭玉山律師
　　　　　　顏婌烊律師
被　　　告　丙○○
上列上訴人因自訴被告等業務過失致人於死案件，不服台灣高等
法院台南分院中華民國九十四年三月二十三日第二審判決（九十
三年度上訴字第六五六號，自訴案號：台灣台南地方法院九十二
年度自字第一六五號），提起上訴，本院判決如下：
    主  文
上訴駁回。
    理  由
按刑事訴訟法第三百七十七條規定，上訴於第三審法院，非以判
決違背法令為理由，不得為之。是提起第三審上訴，應以原判決
違背法令為理由，係屬法定要件。如果上訴理由書狀並未依據卷
內訴訟資料，具體指摘原判決不適用何種法則或如何適用不當，
或所指摘原判決違法情事，顯與法律規定得為第三審上訴理由之
違法情形，不相適合時，均應認其上訴為違背法律上之程式，予
以駁回。本件上訴人即自訴人甲○○上訴意旨略稱：依證人曾祥
鳳於警訊之證詞，並無法證明被告乙○○於案發時，確實在台南
縣永康市○○○街一０九號吳錦璋所經營之美容按摩店（下稱按
摩店）二樓。又依被告丙○○之供述及證人曾祥鳳、李宜城、劉
今伶於警訊時之證述，即知案發當時，按摩店內只有被告乙○○
、丙○○（以上二人下稱被告二人）及曾祥鳳、李宜城、劉今伶
共五人，並非如乙○○所述尚有另一名客人在現場；則案發當時
，按摩店現場是否另有一名客人？案發時乙○○是否確在店內二
樓，而無法對被害人林晏仰施以指壓按摩？原審對此等重要事證
漏未予調查，且漏未說明不予調查之理由。又證人劉今伶於警訊
及於原審作證時，原稱乙○○有於按摩店三樓替被害人林晏仰按
摩，嗣又於原審稱：乙○○有無替客人按摩，我沒有看到等語，
前後供述矛盾，其是否遭被告二人威脅利誘始變更證詞，原審亦
漏未予詳查。又依乙○○於第一審之供述及證人劉今伶之證言，
可知林晏仰是於案發當日（即民國九十一年十一月十七日）晚上
十時許進入店內，而依丙○○之供述，林晏仰進入店內不超過五
分鐘即休克死亡，何以救護車遲至當晚十時三十四分始到現場？
丙○○之上揭供述是否實在？當晚十時至十時三十分之期間究竟
發生何事？被告二人是否有延誤將林晏仰送醫情事？原審亦未予
詳查。又林晏仰所有0000000000號行動電話，於案發
即其死亡當天下午六時五十七分五十秒起，至林晏仰送醫（即送
抵奇美醫院），均有與其他人使用之電話（即林文義使用之00
00000000號電話及不詳姓名人使用之00000000
00號、000000000號電話）相通聯之紀錄，自有傳喚
林文義及另二位電話使用人到庭，就林晏仰何時進入店內？是否
有足夠時間讓乙○○對林晏仰施以指壓按摩等事實疑點加以查明
之必要，原審亦漏未為該項證據調查，遽對被告二人為無罪之判
決，原判決有應於審判期日調查之證據未予調查、採證違反證據
法則、理由不備等違法等語。
惟查原判決以上訴人於第一審對被告二人提起自訴，自訴意旨略
稱：上訴人甲○○之子林晏仰於九十一年十一月十七日二十二時
許，在按摩店三樓包廂內，接受該店之按摩小姐即被告乙○○及
服務生即被告丙○○實施按摩，因被告二人均未曾受過專業訓練
，不知對於人體之胸、腹部應不得實施按摩行為，其二人在設備
不齊全及技術訓練欠缺之情況下，對林晏仰實施激烈之按摩行為
，致林晏仰因無法承受不當之按摩行為而產生心肌梗塞之危急狀
況，被告二人遇此危急狀況本應迅即打電話通知救護車及報警，
惟其等為隱瞞案情而遲至二十二時三十四分才以電話通知消防局
派員救護，致林晏仰因遲延就醫，於同日二十二時四十九分由救
護車送達奇美醫院急診時已無生命跡象而死亡，認被告二人，均
係犯刑法第二百七十六條第二項業務過失致死罪等語，經審理後
認為不能證明被告二人有被訴業務過失致人於死犯行，因而維持
第一審諭知被告二人均無罪之判決，駁回上訴人在第二審之上訴
，係以林晏仰生前於九十一年九月十三日至行政院衛生署嘉義醫
院就診時，即經該醫院醫師診斷有「心臟性節律不整」病症，有
該醫院覆原審法院函文檢具林晏仰病歷資料附卷可稽。林晏仰係
於九十一年十一月十七日下午十時或十時三十分之時間進入按摩
店三樓包廂等候按摩，當時乙○○適於店內二樓為其他客人服務
，遂跑至三樓對林晏仰說：「現在沒有小姐，你先等候一下，我
請服務生丙○○和你聊天」等語之後，乙○○即再返回二樓服務
其他客人，旋由服務生丙○○依乙○○通知，倒茶給林晏仰喝，
並與林晏仰聊天，於聊天之際，林晏仰突休克昏倒，在按摩店一
樓之該店經理李宜城接獲丙○○通知，即趕到三樓，叫丙○○拿
毛巾為林晏仰擦臉，及以綠油精擦林晏仰之太陽穴，並立即通知
救護車將林晏仰送醫急救，救護車於當晚十時三十四分許抵達按
摩店，即將林晏仰送至奇美醫院急救。此有被告二人及證人劉今
伶、曾祥鳳、李宜城、陳信宏等人於偵查或法院審理中之供述、
證述可資參酌認定。又林晏仰於案發當晚十時四十九分由救護車
送至奇美醫院急診時，已無生命跡象，經急救無效於當晚十一時
二十五分經醫師宣布死亡。林晏仰屍體經檢察官督同法醫師相驗
解剖，並送法務部法醫研究所（下稱法醫研究所）鑑定，發現林
晏仰心臟傳導系統呈纖維化現象、心臟有急性心肌梗塞及部分心
肌細胞肥大現象，主動脈有血管硬化現象，鑑定死因為一心臟衰
竭二心臟傳導系統纖維化。死亡方式為自然死。此亦有奇美醫院
診斷證明書、台灣台南地方法院檢察署相驗屍體證明書、法醫研
究所鑑定書等附卷可憑。足證林晏仰係因心臟病症引起心臟衰竭
而死亡，並無積極確切證據足認係因受被告二人之不當激烈按摩
或因被告二人之延誤送醫死亡。且原審經向中央健康保險局調取
林晏仰就診資料，其於九十一年一月一日至九十一年十一月十七
日，亦有安牙醫院、三民牙醫院、嘉義醫院、奇美醫院等就醫，
益見林晏仰患有「心臟性節律不整」病症，自應認為不能證明被
告二人有被訴業務過失致人於死犯行等情，作為論據。並說明因
事證已明確，上訴人於原審請求傳喚於林晏仰死亡前後，曾經與
林晏仰所持有之行動電話（0000000000）相通聯之電
話使用人林文義等人到庭查明事實一節，已無必要，故不為該證
據調查之理由甚詳。核原判決論斷，尚無不合。難認有上訴意旨
指摘之證據調查未盡、理由不備等違誤。上訴人其餘上訴意旨，
徒憑己見，就原審採證認事、證據取捨判斷職權之適法行使，及
原判決已論斷說明之事項，重複為事實之爭辯，任指原判決有上
訴意旨指摘之違誤，核與法律所規定得為第三審上訴理由之違法
情形不相適合。其上訴違背法律上之程式，應予駁回。
據上論結，應依刑事訴訟法第三百九十五條前段，判決如主文。
中　　華　　民　　國　九十六　年 　十一 　月　二十九　日
                      最高法院刑事第八庭
                          審判長法官  陳　正　庸
                                法官  賴　忠　星
                                法官  林　開　任
                                法官  宋　　　祺
                                法官  石　木　欽
      本件正本證明與原本無異
                                      書  記  官
中　　華　　民　　國　九十六　年　 十二 　月　　四　　日
                                                      Ｅ
